臺灣臺北地方法院民事裁定
110年度亡字第124號
聲  請  人  臺灣臺北地方檢察署檢察官(慕股)
失  蹤  人  張東海  

上列聲請人為失蹤人張東海聲請死亡宣告事件，本院裁定如下：
    主      文
宣告張東海（男，民國00年00月0 日生，身分證統一編號：Z000
000000）於民國99年12月4日下午12時死亡。
聲請程序費用新臺幣壹仟元由張東海遺產負擔。
    理      由
一、按失蹤人失蹤滿7年後，法院得因利害關係人或檢察官之聲
    請，為死亡之宣告；失蹤人為80歲以上者，得於失蹤滿3年
    後，為死亡之宣告；失蹤人為遭遇特別災難者，得於特別災
    難終了滿1年後，為死亡之宣告；受死亡宣告者，以判決內
    所確定死亡之時，推定其為死亡；前項死亡之時，應為前條
    各項所定期間最後日終止之時，但有反證者，不在此限；民
    法第8 條第1 、2 、3 項、第9 條第1 、2 項定有明文。次
    按宣告死亡或撤銷、變更宣告死亡之裁定，利害關係人或檢
    察官得聲請之，家事事件法第155 條亦有明定。　
二、聲請意旨略以：失蹤人張東海於民國96年12月4日經列報為
    失蹤人口，迄今下落不明，爰依民法第8 條第1 、2 項、家
    事事件法第155 條聲請死亡宣告等語。
三、經查：
　㈠聲請人主張張東海於96年12月4日經警列為失蹤人口，迄今行
    方不明等情，有入出境相關資料查詢、國軍退除役官兵輔導
    委員會110年9月16日輔服字第1100066361號函、戶籍資料、
    失蹤人親屬查詢表、全民健保資料回覆狀況查詢報表、臺北
    市殯葬管理處110年9月16日北市殯儀二字第1103011816號函
    、臺北○○○○○○○○○查詢人口名冊、臺北市政府警察局信義分
    局110年9月11日北市警信分防字第1103045824號函、內政部
    入出國及移民署101年11月8日移署資處亦字第1010173840號
    函、個人戶籍資料查詢結果、己身一親等資料查詢結果、入
    出境資訊連結作業、臺灣高等法院在監在押簡表、臺灣高等
    法院全國前案簡列表、勞保局Web IR查詢系統、臺北市政府
    警察局信義分局110年10月19日北市警信分防字第110304830
    9號函、新北市政府殯葬管理處110年10月
　　20日新北殯館字第1105080307號函等為佐（見臺灣臺北地方
    檢察署偵查卷第9-51頁，本院卷第9-11、21-27頁)。
　㈡又失蹤人經本院於110年10月27日裁定准予死亡宣告之公示催
    告，於110年11月1日公告，茲申報期間業已屆滿，未據失蹤
    人陳報其生存，或知失蹤人生死者陳報其所知，揆諸前揭規
    定，聲請人依民法第8 條第1 項、第2 項、家事事件法第15
    5 條規定聲請死亡宣告，核無不合，應予准許。
四、爰裁定如主文。
中　　華　　民　　國　　111 　年　　5 　　月　　20　　日
                    家事法庭  法  官 蔡寶樺  
以上正本係照原本作成。
如不服本裁定應於送達後10日內向本院提出抗告狀，並繳納抗告
費新臺幣1,000元。
本裁定確定後30日內，應至戶政事務所辦理死亡登記。
中　　華　　民　　國　　111 　年　　5　 　月　　20　　日
                              書記官  張妤瑄